# 请教关于房屋建筑物及土地使用权入账问题

提问人：mytruth 时间：2012-04-07 09:00:28
1 、在自有土地上建造厂房（已取得土地使用权证），房屋竣工但未办理房产证的情况下，是否可以依据竣工结算报告确认固定资产？在办理房产证时发生的税费是否应计入到固定资产成本？
如果在未取得土地使用权证的自有土地上，建造厂房，房屋竣工后，能够确认为一项固定资产？
如果在租赁的土地上，建造厂房，房屋竣工后，个人认为应不能办理房产证，此时能否确认为固定资产？
2 、对于土地使用权，已经缴纳土地出让金，但尚未办理土地使用权证，能否确认无形资产？

回答人：chenyiwei
1 、应在达到预定可使用状态时，从在建工程结转固定资产。办理权证时支付的有关税费可以计入固定资产价值。
2 、根据《企业会计准则第 4 号——固定资产》的规定，固定资产是指同时具有下列特征的有形资产：（一）为生产商品、提供劳务、出租或经营管理而持有的；（二）使用寿命超过一个会计年度。因此，此处所述的在无使用权土地上建造的房屋尽管没有法律上的所有权，但符合上述定义，并且企业在持有该房屋期间可以控制和拥有其中包含的经济利益，因此理论上也是可以将其确认为固定资产的。但在后续计量时，要考虑到无法取得产权证的事实可能对其权益保护造成的缺陷，谨慎关注是否可能因拆迁、违章建筑整治等原因导致其可收回金额低于帐面价值的风险。 当然，在实务中，很多情况下将此类房屋建筑物作为租入土地使用权上的改良支出，计入长期待摊费用。这种做法很普遍，但严格来说并不合适。
3 、对于土地使用权的确认，应按照取得土地使用权证和实际开始占用该宗地两个时点中的较早者作为确认无形资产并开始摊销的时点。